# 请教陈版：施工企业投入法会计核算

提问人：onlyxiaohan06 时间：2021-04-12 01:55:00
陈版，我单位计划对施工企业按投入法确认收入成本，投入法按已发生成本占预计总成本的比例确定完工进度，但我单位已发生成本中存在材料提前领料计入履约成本问题；根据业主要求，为确保施工进度，我单位需在开工前将工程所需设备材料一次性领至工程现场，如工程A预计总成本1000 万元，合同履约成本金额 500 万，其中人工费 100 万，材料费 400 万元，根据投入法完工进度为50%，但实际材料费大部分为已领未用状态，每月有几百个项目，业务部门也无法逐个区分已领材料是否已使用，请教陈版此时如何确认完工进度较合适

回答人：chenyiwei
已发生的合同成本不应包括“已领未用”的材料成本。对此建议强化项目的台账管理，或者根据项目特点，考虑项目的节点进行合理估计等。